【裁判字號】    97,裁,1812
【裁判日期】    970313
【裁判案由】    商標評定
【裁判全文】
最  高  行  政  法  院  裁  定
                                     97年度裁字第01812號
上  訴  人  裕聖實業有限公司
代  表  人  甲○○
被 上訴 人  經濟部智慧財產局
代  表  人  王美花
參  加  人  日商‧山葉發動機股份有限公司
代  表  人  川隆
訴訟代理人  林志剛律師（兼送達代收人）
            楊憲祖律師
            黃闡億律師
上列當事人間商標評定事件，上訴人對於中華民國96年10月25日
臺北高等行政法院96年度訴字第945號判決，提起上訴，本院裁
定如下：
    主  文
上訴駁回。
上訴審訴訟費用由上訴人負擔。
    理  由
一、按對於高等行政法院判決之上訴，非以其違背法令為理由，
    不得為之，行政訴訟法第242條定有明文。依同法第243條第
    1項規定，判決不適用法規或適用不當者，為違背法令；而
    判決有同條第2項所列各款情形之一者，為當然違背法令。
    是當事人以高等行政法院判決有不適用法規或適用法規不當
    為上訴最高行政法院之理由時，其上訴狀或理由書應有具體
    之指摘，並揭示該法規之條項或其內容。如以行政訴訟法第
    243條第2項所列各款情形為理由時，其上訴狀或理由書，應
    揭示合於該條項各款之事實，如未依此項方法表明者，即難
    認為已對高等行政法院判決之違背法令有具體之指摘，其上
    訴自難認為合法。
二、上訴人前於民國89年12月1日以「YAMAMOTOR」商標，指定使
    用於當時商標法施行細則第49條所定商品及服務分類表第12
    類之船舶推進器商品，向被上訴人申請註冊，經被上訴人審
    查，核准列為註冊第0000000號商標。嗣參加人於94年10月
    28日以該註冊商標有違修正前商標法第37條第7款、第12款
    及第14款及現行商標法第23條第1項第12款、第13款及第14
    款之規定，對之申請評定。案經被上訴人審查，認系爭商標
    有修正前商標法第37條第12款及現行商標法第23條第1項第
    13款之適用，其是否仍有註冊時商標法第37條第7、14款及
    現行商標法第23條第1項第12、14款規定之適用，毋庸再予
    審究，而以95年8月28日中台評字第940426號商標評定書為
    系爭商標之註冊應予撤銷之處分。
三、本件上訴雖以原審判決違背法令為由，本院經核其上訴理由
    狀所載內容，係以原審法院未具任何具體事證，即強行割裂
    系爭商標，認係「YAMA」與「MOTOR」二者之結合，實有判
    決不備理由之違法；況若如原審之認定，以「MOTOR」不具
    識別性，而應以系爭商標中之「YAMA」為準，則其中文意義
    係「山」，異議商標「YAMAHA」則為「山葉」，其讀音及觀
    念全然不同，何來近似之虞，另依被上訴人「混淆誤認之虞
    審查辦法」5.2.5之規定，系爭商標亦未必引起消費者之混
    淆誤認，且以「YAMA」為字首之商標亦多達734筆，又上訴
    人之廣告中除系爭商標外，更載明公司名稱與地址，當無使
    消費者誤認混淆之情形，何以系爭商標遭到撤銷，顯見被上
    訴人有差別之待遇，而原審法院逕為不利上訴人之認定，除
    有悖於經驗與論理法則外，亦有判決不適用法規及不備理由
    之違法等理由，無非就商標是否構成近似之事實加以爭執，
    及就原審取捨證據、認定事實之職權行使，指摘其為不當，
    並就原審已論斷者，泛言未論斷，或就原審所為論斷，泛言
    其論斷違反論理及經驗法則，而未具體表明原判決合於不適
    用法規、適用法規不當或行政訴訟法第243條第2項所列各款
    之情形，難認為對原審判決之如何違背法令已有具體之指摘
    ，依首揭說明，其上訴為不合法，應予駁回。
四、依行政訴訟法第249條第1項前段、第104條、民事訴訟法第
    95條、第78條，裁定如主文。
中    華    民    國    97    年    3     月    13    日
                    最高行政法院第二庭
                        審判長法官  高  啟  燦
                              法官  侯  東  昇
                              法官  黃  合  文
                              法官  廖  宏  明
                              法官  楊  惠  欽
以  上  正  本  證  明  與  原  本  無  異
中    華    民    國    97    年    3     月    14    日
                              書記官  邱  彰  德


司法院資訊處製作；財團法人民間司法改革基金會備份。
